臺灣臺南地方法院刑事判決　　　　　　　　　　　　　九十三年度簡上字第三九號
　　上　訴　人
　　即　被　告　甲○○
　　選任辯護人　陳慶鴻
右列上訴人因妨害兵役治罪條例案件，不服本院九十三年度簡字第七一號中華民國九
十三年一月十二日第一審判決（聲請案號：九十二年度偵字第一三四六二號），提起
上訴，本院管轄之第二審合議庭判決如左：
    主  文
上訴駁回。
甲○○緩刑貳年。
    事  實
一、甲○○係役齡男子，於民國九十一年七月三十一日，以觀光為由申請出境，臺南
    市北區區公所依役男出境處理辦法規定，核准其出境不得逾二個月，甲○○於同
    年八月一日出境後，竟意圖避免徵兵處理，屆期未歸，經催告仍未返國，致未能
    接受徵兵處理。
二、案經臺南市政府函請臺灣臺南地方法院檢察署檢察官聲請簡易判決處刑。
    理  由
一、右揭事實，業據被告甲○○於本院審理時坦承不諱，復有臺灣省臺南市北區役男
    出境申請書、九十一年十二月二十日臺灣省臺南市北區公所南北役徵字第五０八
    六一０號役男徵兵檢查通知書收據、九十一年一月二十一日催告函及掛號郵件收
    件回執、九十二年八月七日臺灣省臺南市北區公所南北役徵字第九二０八０五號
    役男徵兵檢查通知書收據、被告出入境記錄及於祕魯共和國接受教育之註冊證明
    書等件在卷足資佐證，被告自白核與事實相符，本件事證已臻明確，被告犯行堪
    予認定。
二、核被告所為，係犯妨害兵役治罪條例第三條第七款意圖避免徵兵處理，核准出境
    後，屆期未歸，經催告仍未返國，致未能接受徵兵處理之罪。原審以被告犯行明
    確，依刑事訴訟法第四百四十九條第一項前段、第三項、第四百五十四條第二項
    ，妨害兵役治罪條例第三條第七款，刑法第十一條前段、第四十一條第一項前段
    ，罰金罰鍰提高標準條例第二條，量處被告有期徒刑六月，並諭知易科罰金以三
    百元折算一日之標準，認事用法核無違誤，量刑亦屬妥適。被告上訴意旨以：被
    告因父親公司業務需要，須調往祕魯國服務，其父親為照顧被告而將之帶同前往
    ，因不知法律而未完成緩召手續，並非故意以出國觀光為由而達避免兵役之目的
    ，指摘原審量刑過重云云，為無理由，應予駁回。末查，被告前未曾受有期徒刑
    以上之宣告，有臺灣高等法院被告全國前案紀錄表在卷可按，其因一時短視，致
    犯本案，且其業已返國接受徵兵處理，犯後深具悔意，其經此教訓，當知所警惕
    ，信無再犯之虞，本院認所宣告之刑以暫不執行為適當，併宣告緩刑二年，以啟
    自新。
據上論斷，應依刑事訴訟法第四百五十五條之一第一項、第三項、第三百六十八條，
刑法第七十四條第一款，判決如主文。
本案經檢察官乙○○到庭執行職務。
中      華      民      國      九十三      年    八    月    二十六    日
                              臺灣臺南地方法院刑事第五庭
                                  審判長法  官  陳欽賢
                                        法  官  莊玉熙
                                        法  官  林佩儒
右正本證明與原本無異
本件不得上訴
                                        書記官  廖文靜
中      華      民      國      九十三      年      八    月     三十   日
附錄法條：
妨害兵役治罪條例第三條
役齡男子意圖避免徵兵處理，而有下列行為之一者，處五年以下有期徒刑：
一  徵兵及齡男子隱匿不報，或為不實之申報者。
二  對於兵籍調查無故不依規定辦理者。
三  徵兵檢查無故不到者。
四  毀傷身體或以其他方法變更體位者。
五  居住處所遷移，無故不申報，致未能接受徵兵處理者。
六  未經核准而出境，致未能接受徵兵處理者。
七  核准出境後，屆期未歸，經催告仍未返國，致未能接受徵兵處理者。
